【裁判字號】    97,交聲,2698
【裁判日期】    971028
【裁判案由】    違反道路交通管理處罰條例聲明異議
【裁判全文】
臺灣臺北地方法院交通事件裁定        97年度交聲字第2698號
原處分機關  臺北市交通事件裁決所
異  議  人  甲○○
即受處分人
上列異議人即受處分人因違反道路交通管理處罰條例案件，對於
臺北市交通事件裁決所民國97年7 月18日所為北市裁催字第裁22
-Z1A008092號處分（原處分案號：內政部警政署國道公路警察局
公警局交字第Z1A008092 號），聲明異議，本院裁定如下：
    主  文
異議駁回。
    理  由
一、汽車行駛於高速公路，不遵使用限制、禁止、行車管制及管
    理事項之管制規則而有行車速度超過規定之最高速限行為者
    ，處汽車駕駛人新臺幣（下同）3 千元以上6 千元以下罰鍰
    ，道路交通管理處罰條例第33條第1 項第1 款定有明文。又
    汽車駕駛人有第33條第1 項之情形者，除依原條款處罰鍰外
    ，並予記違規點數1 點，同條例第63條第1 項第1 款亦有明
    文。
二、本件受處分人即異議人甲○○於民國97年4 月12日晚間11時
    13分許，駕駛車牌號碼6D-2891 號自用小客車，行經汐五高
    架北上32.5公里處，行車速度達時速118 公里，超過該處最
    高速限時速100 公里之規定，違反道路交通管理處罰條例第
    33條第1 項第1 款規定，經雷達測明時速後，由內政部警政
    署國道公路警察局第一警察隊汐止分隊攔停掣單舉發，嗣受
    處分人未於通知單上所載應到案日期前到案，臺北市交通裁
    決所迨至97年7 月18日，依同上規定，逕行裁處罰鍰4 千5
    百元、記違規點數1 點等情，有舉發違反道路交通管理事件
    通知單、臺北市交通事件裁決所違反道路交通管理事件裁決
    書、送達證書1 份、內政部警政署國道公路警察局第一警察
    隊函在卷可按，堪以認定。
三、受處分人異議意旨略以：伊於97年4 月12日於汐五高架道上
    ，經員警開立舉發違反道路交通管理事件通知單，其上並未
    載明罰鍰金額及應繳納期限；是以伊之認知及過往之經驗，
    理應於接獲「繳款通知書」暨附上違規事實之佐證照片時，
    在另依載明罰鍰金額及應繳納期限之「繳款通知書」另行繳
    款；豈料苦等月餘，不但一直未接獲此一「繳款通知書」，
    反而收到交通事件裁決所之「違反道路交通管理事件裁決書
    」，將罰鍰提升為4 千5 百元，並記違規點數1 點。伊對原
    舉發通知單號碼為第Z1A008092 號並無異議。但對北市裁催
    字第裁22-Z1A008092號處罰不服云云。
四、經查，受處分人並不爭執於上開時、地超速行駛之事實。按
    「違反本條例之行為，由下列機關處罰之：一、第12條至第
    68條由公路主管機關處罰……第1 項第1 款之處罰，公路主
    管機關應設置交通裁決單位辦理；其組織規程由交通部、直
    轄市政府定之」、「本條例所定罰鍰之處罰，受處罰人接獲
    違反道路交通管理事件通知單後……其不依通知所定期限前
    往指定處所聽候裁決，且未依規定期限繳納罰鍰結案或向處
    罰機關陳述意見者，處罰機關得逕行裁決之」，道路交通管
    理處罰條例第8 條第1 項第1 款、第3 項、第9 條第1 項後
    段分別定有明文。是本件受處分人涉有違反道路交通管理處
    罰條例第33條第1 項第1 款之違規行為，應由主管機關即原
    處分機關決定罰鍰處罰之金額，尚非舉發機關所得越權；倘
    受處分人不依通知所定期限前往原處分機關聽候裁決、亦未
    向處罰機關陳述意見者，原處分機關本得逕行裁決。基此，
    觀諸本件內政部警政署國道公路警察局舉發違反道路交通管
    理事件通知單上明確記載「應到案日期：97年4 月27日」、
    「應到案處所：臺北市交通事件裁決所」，受處分人自不得
    辯稱不知情。故受處分人辯稱：伊苦等繳款通知書云云，顯
    無可取。再查本件受處分人超速未滿20公里，又自應到案日
    期97年4 月27日起至原處分機關於97年7 月18日逕行裁決，
    已逾60日，受處分人均未到案聽候裁決，亦未陳述意見，此
    依違反道路交通管理事件統一裁罰基準表之規定，原處分分
    機關裁處罰鍰4 千5 百元，核無違誤。從而，原處分機關認
    定受處分人於前開時、地，有行車速度超過規定之最高速限
    行為之行為，應堪認定，故分別依首開道路交通管理處罰條
    例第33條第1 項第1 款、第63條第1 項第1 款規定，裁處罰
    鍰4 千5 百元，記違規點數1 點，核無不當。本件異議為無
    理由，應予駁回。
五、據上論斷，依道路交通案件處理辦法第19條，裁定如主文。
中    華    民    國    97    年    10    月    28    日
                  交通法庭  法  官  林晏如
上正本與原本無異。
如不服本裁定，應於送達後5 日內向本院提出抗告狀。
                            書記官  楊盈茹
中    華    民    國    97    年    10    月    30    日


司法院資訊處製作；財團法人民間司法改革基金會備份。
